【裁判字號】    94,易,2088
【裁判日期】    950306
【裁判案由】    竊盜
【裁判全文】
臺灣高雄地方法院刑事判決              94年度易字第2088號
公  訴  人  臺灣高雄地方法院檢察署檢察官
被      告  辛○○
上列被告因竊盜等案件，經檢察官提起公訴（94年度偵字第2418
1 號），本院合議庭裁定由受命法官獨任進行簡式審判程序，茲
判決如下：
    主  文
辛○○連續攜帶兇器毀越安全設備於夜間侵入住宅竊盜，處有期
徒刑壹年；扣案之挫刀貳把及鐵絲壹支，沒收。
    事  實
一、辛○○意圖為自己不法之所有及意圖為自己不法利益之概括
    犯意，先後多次為竊盜或以有線方式盜用他人電信設備通信
    之行為：
    (一)於94年8 月14日前某日夜間某時許，持其所有客觀上足供
      兇器使用之挫刀2 把，至己○○所有位於高雄市○○區○○路41巷2 之6 號5 樓之住宅，以上開挫刀伸入住宅鐵門
      縫隙用力撬開損壞鐵門後，侵入上開住宅內竊取己○○所
      有之金斗框戒指1 只，得手後，嗣於94年8 月14日某時許
      持上開戒指至高雄市○○區○○路797 巷100 號許文聰所
      經營之「原昌銀樓」變賣，所得贓款新臺幣（下同）
      2,618 元供作日常花用。
    (二)於94年8 月19日前某日日間某時許，至壬○○所有位於高
      雄市○○區○○路59巷1 之2 號3 樓之住宅，以由鐵門縫
      隙伸手入內拉開鐵門門栓之方式，侵入上開住宅內竊取壬○○所有之金手鍊1 條、金手環1 只、LCD 螢幕1 台及DV
      D 音響1 台（侵入住宅部分未據告訴），得手後將LCD 螢
      幕及DVD 音響暫置於該處頂樓陽台，金手鍊1 條及金手環
      1 只則於94年8 月19日某時許，持至高雄市○○區○○路
      167 號矯同法所經營之「永和當鋪」典當，所得贓款4,00
      0 元供作日常花用。
    (三)於94年8 月30日凌晨3 、4 時許，以自備之鐵絲打開戊○○所有位於高雄市○○區○○路41巷2 號之4 之住宅大門
      門鎖後，侵入上開住宅內竊取戊○○所有之行動電話1 支
      （廠牌：NOKIA7260 ；序號：000000000000000 號），得
      手後，嗣於同年9 年28日某時許，持上開竊得手機至高雄
      市左營區○○○路195 號「亞訊通訊行」變賣，所得贓款
      4000 元供作日常花用。
    (四)於94年9 月2 日前某日夜間某時許，持其所有客觀上足供
      兇器使用之上開挫刀2 把，至甲○○所有位於高雄市○○
      區○○路59巷1 之4 號4 樓之住宅，以上開挫刀伸入住宅
      鐵門縫隙用力撬開損壞鐵門後，侵入上開住宅內竊取甲○○所有之280,000 元，得手後供作日常花用。
    (五)於94年8 月至10月間某數日夜間某時許，至癸○○所有位
      於高雄市○○區○○路41巷7 號5 樓之2 之住宅，以由鐵
      門縫隙伸手入內拉開鐵門門栓之方式，侵入上開住宅內盜
      用癸○○所有之室內電話（號碼：00-0000000號）撥打色
      情電話（侵入住宅部分未據告訴），前後所撥打之電話費
      約17,000元。
    (六)於94年10月3 日夜間某時許，持其所有客觀上足供兇器使
      用之上開挫刀2 把，至庚○○所有位於高雄市○○區○○
      路41巷8 號6 樓之2 之住宅，以上開挫刀伸入住宅鐵門縫
      隙用力撬開損壞鐵門後，侵入上開住宅內竊取庚○○所有
      之金戒指1 只，並自94年10月3 日晚上6 時25分許起迄同
      年月6 日凌晨4 時10分許，在上開住宅內多次盜用庚○○
      所有之室內電話（號碼：00-0000000號）撥打色情電話，
      前後所撥打之電話費共11,069.37 元，嗣於94年10月6 日
      中午某時許，辛○○持上開竊得之金戒指至高雄市○○區
      ○○路789 號曾瑞吉所經營之「金利山珠寶銀樓」變賣，
      所得贓款8,140 元供作日常花用。
    (七)於94年10月12日凌晨零時許，持其所有客觀上足供兇器使
      用之上開挫刀2 把及鐵絲1 支，至許昭斌所有而目前為丁○○所管理位於高雄市○○區○○路41巷4 號之住宅，以
      挫刀伸入後陽台鐵窗縫隙撬開損壞鐵窗後，進入2 樓後陽
      台，再以鐵絲勾開窗戶鎖頭並打開窗戶攀爬入內，而竊取
      許昭斌所有之礦泉水、速食麵及酒當場食用，另竊取零錢
      約50元供作日常花用，又辛○○亦於上開住宅內盜用許昭
      斌所有之室內電話（號碼：00-0000000號）撥打色情電話
      ，前後所撥打之電話費共22,000元。
    (八)於94年10月22日上午7 時10分許，辛○○再至許昭斌所有
      而目前為丁○○所管理之上開住宅，由上開已被其打開之
      窗戶攀爬入內行竊（侵入住宅部分未據告訴），因未竊得
      財物，遂於該地休息，嗣於同日下午2 時20分許，為警據
      報循線當場查獲，並當場扣得挫刀2 把及鐵絲1 支等作案
      工具，始知悉上情。
二、案經甲○○、丁○○分別訴由高雄市政府警察局楠梓分局報
    請臺灣高雄地方法院檢察署檢察官偵查起訴。
    理  由
一、本案被告辛○○所犯係死刑、無期徒刑、最輕本刑為3 年以
    上有期徒刑以外之罪，其於準備程序就前揭被訴事實為有罪
    之陳述，經受命法官告知簡式審判程序之旨，並聽取其與公
    訴人之意見後，本院認無不得或不宜改依簡式審判程序進行
    之處，爰依刑事訴訟法第273 條之1 第1 項、第284 條之1
    ，裁定本件由受命法官獨任進行簡式審判程序，合先敘明。
二、上揭犯罪事實，業據被告辛○○於警詢、偵查及本院審理中
    坦承不諱（本院卷第9 、41、57至59、75、76頁參照），並
    有下列事證可稽：
    (一)犯罪事實欄(一)之犯罪事實，業據被害人己○○於警詢中指
      訴明確（偵卷第43至45頁參照），核與證人許文聰於警詢
      中所證述之情節相符（警卷第21至23頁參照），復有挫刀
      扣案可佐2 把，並有原料金買進登記簿影本1 紙在卷可稽
      （同上警卷第46頁參照）。
    (二)犯罪事實欄(二)之犯罪事實，業據被害人壬○○於警詢中指
      述綦詳（偵卷第46至48頁參照），核與證人矯同法於警詢
      中所證述情節一致（警卷第24、25頁參照），並有收當物
      品登記簿影本1 紙在卷可參（警卷第48頁參照）。
    (三)犯罪事實欄(三)之犯罪事實，業據被害戊○○於警詢中指訴
      甚詳（警卷第10頁參照），復有鐵絲1 支扣案可佐，並有
      現場照片4 幀、讓渡切結書1 紙、通聯調閱查詢單3 紙附
      卷可據（警卷第37至39、49頁、偵卷第58至60頁參照）。
    (四)犯罪事實欄(四)之犯罪事實，業據告訴人甲○○於警詢中指
      證詳確（警卷第18至20頁、偵卷第30頁參照），復有挫刀
      2 把扣案可佐。
    (五)犯罪事實欄(五)之犯罪事實，業據證人乙○○於警詢中證述
      明確（偵卷第40至42頁參照），並有中華電信高雄營運處
      服務中心通知單1紙附卷可參（偵卷第56頁參照）。
    (六)犯罪事實欄(六)之犯罪事實，業據被害人庚○○於警詢中指
      證甚明（警卷第12至14頁、偵卷第36、37頁參照），核與
      證人曾瑞吉於警詢中所證述之情節相符（偵卷第38、39頁
      參照），並有挫刀2 把扣案可佐，復有國內長途通話明細
      2 紙、客戶交易單暨資料表1 紙、原料金買進登記簿影本
      1紙（警卷第43、44頁、偵卷第51、54至56頁參照）。
    (七)犯罪事實欄(七)之犯罪事實，業據告訴人丁○○於警詢中指
      訴詳確（警卷第9 頁參照），並有挫刀2 把及鐵絲1 支扣
      案可佐，復有現場照片7 幀、中華電信高雄營運處服務中
      心通知單2 紙及繳費通知1 紙在卷可據（警卷第35、36、
      40至42 頁參照）。
    (八)犯罪事實欄(八)之犯罪事實，業據告訴人丁○○於警詢中指
      訴詳確（警卷第9 頁參照），並有挫刀2 把及鐵絲1 支扣
      案可佐，復有搜索扣押筆錄暨扣押物品目錄表1 份及現場
      照片7 幀在卷可據（警卷第26至28、35、36頁參照）。
    (九)從而，被告上開自白與事實相符，自可採為認定事實之證
      據。綜上所述，本案事證明確，被告多次竊盜、多次無故
      侵入他人住宅及多次以有線方式盜用他人電信設備通信等
      犯行洵堪認定。
三、按刑法第321 條第1 項第1 款之夜間侵入住宅竊盜罪，其所
    謂「住宅」，乃指人類日常居住之場所而言（最高法院76年
    臺上字第2972號判例要旨參照），而刑法上所謂夜間，則為
    日出之前日沒後。次按刑法第321 條第1 項第2 款所謂安全
    設備，係指依社會通常觀念足認為防盜之設備而言，窗戶既
    具有防閑盜竊之功能，自屬刑法第321 條第1 項第2 款之安
    全設備。又按刑法第321 條第1 項第3 款之攜帶兇器竊盜罪
    ，係以行為人攜帶兇器竊盜為其加重條件，此所謂兇器，其
    種類並無限制，凡客觀上足對人之生命、身體、安全構成威
    脅，具有危險性之兇器均屬之，且祇須行竊時攜帶此種具有
    危險性之兇器為已足，並不以攜帶之初有行兇之意圖為必要
    （最高法院79年台上字第5253號判例意旨參照）；查本件所
    扣得之挫刀2 把，經本院當庭勘驗結果，2 把挫刀長度均約
    40公分，木質把柄，金屬部分則為鋼鐵材質，其中1 把金屬
    部分呈尖銳狀，1 把金屬部分則呈扁平狀，有本院勘驗筆錄
    1 份在卷可按（本院卷第85頁參照），是上開扣案挫刀2 把
    應屬兇器無疑。末按電信法第56條第1 項之罪，以意圖為自
    己或第三人不法之利益，使用有線、無線或其他電磁方式，
    盜接或盜用他人電信設備通信者為要件，而本罪之處罰詐得
    免繳電信通信費用之不法利益規定，乃刑法詐欺得利罪之特
    別法，依特別法優於普通法之原則，自毋庸再論以刑法詐欺
    得利罪；又本罪構成要件所稱以有線、無線或其他電磁方式
    ，盜接或盜用他人電信設備通信者，並不限於以盜拷他人行
    動電話之序號、內碼等資料於自己之手機內，為盜用之唯一
    方式，其他諸如：利用他人住宅內之有線電話，盜打他人電
    話為通信行為；或在住宅外之電話接線箱內，盜接他人之有
    線電話線路，以自己之電話機盜打他人電話為通信行為；或
    意圖為自己不法之所有，竊取他人之行動電話手機，進而為
    盜打通信之行為；或僅以使用竊盜之意思，擅取他人之行動
    電話手機為盜打通信之行為等，不一而足，皆成立本罪（最
    高法院88年度台非字第43號判決、最高法院88年1 月19日88
    年度第1 次刑事庭會議決議參照）。是核被告所為，就上開
    犯罪事實(一)(四)部分，係犯刑法第321 條第1 項第1 、2 、3
    款之攜帶兇器毀壞門扇於夜間侵入住宅竊盜罪；就上開犯罪
    事實(二)部分，係犯刑法第320 條第1 項普通竊盜罪；就上開
    犯罪事實(三)部分，係犯刑法第321 第1 項第1 款於夜間侵入
    住宅竊盜罪；就上開犯罪事實(五)部分，係犯電信法第56條第
    1 項盜用他人電信設備通信罪；就上開犯罪事實(六)部分，係
    犯刑法第321 條第1 項第1 、2 、3 款之攜帶兇器毀壞門扇
    於夜間侵入住宅竊盜罪及電信法第56條第1 項盜用他人電信
    設備通信罪；就上開犯罪事實(七)部分，係犯刑法第321 條第
    1 項第1 、2 、3 款之攜帶兇器毀越安全設備於夜間侵入住
    宅竊盜罪及電信法第56條第1 項盜用他人電信設備通信罪；
    就上開犯罪事實(八)部分，則係犯刑法第320 條第3 項、第1
    項普通竊盜未遂罪。按刑事訴訟法第264 條第2 項關於起訴
    書程式之規定，旨在界定起訴之對象，亦即審判之客體，並
    兼顧被告行使防禦權之範圍，其中屬於絕對必要記載事項之
    犯罪事實，係指犯罪構成要件之具體事實，苟起訴書所記載
    之犯罪事實與其他犯罪不致相混，足以表明其起訴之範圍者
    ，即使記載未詳或有誤認，事實審法院亦應依職權加以認定
    ，不得以其內容簡略或記載不詳，而任置檢察官起訴之犯罪
    事實於不顧（最高法院93年度台上字第4638號判決意旨參照
    ），查本件檢察官起訴書犯罪事實中，既已載明被告「持自
    備之客觀上對人之生命、身體具有危險性而可供兇器使用之
    挫刀、鐵絲撬開鐵窗、鐵門」等詞，應認其就刑法第321 條
    第1 項第2 款毀越門扇、安全設備竊盜之犯罪事實已有明確
    記載，且與其他犯罪不致相混，應足以表明起訴之範圍，是
    起訴書所犯法條欄雖漏列上開條文，然犯罪事實既已表明被
    告上開毀越門扇、安全設備而竊盜之犯行為檢察官之起訴範
    圍，本院自得併予審理，附此敘明。又按連續數行為而犯同
    一性質之罪名，縱令涉及數個法條，但其輕罪在法律上既已
    包含於重罪之內，自應就其較重者論為連續犯之罪名，本件
    上訴人所犯一係普通竊盜，一係加重竊盜，既係基於概括之
    犯意，依法應僅依較重之加重竊盜論處（最高法院44年度台
    上字第1178號判決意旨參照）。查本件被告前後7 次竊盜犯
    行，時間緊接，觸犯構成要件相同之罪，顯係基於概括犯意
    為之，為連續犯，參諸上揭判決意旨，應依刑法第56條之規
    定，以情節較重之犯罪事實(七)攜帶兇器毀越安全設備於夜間
    侵入住宅竊盜罪論以1 罪，並加重其刑。另被告3 次盜用他
    人電信設備通信犯行，亦係時間緊接，觸犯構成要件相同之
    罪名，顯係基於概括犯意為之，亦為連續犯，亦應依刑法第
    56條之規定，論以一罪，並加重其刑。被告所犯連續加重竊
    盜罪及連續以有線方式盜用他人電信設備通信罪間，有方法
    、目的之牽連關係，應從一重之連續加重竊盜罪處斷。爰審
    酌被告正值青壯年，因貪慾圖利，不思以合法正當途徑獲取
    所得，竟恣意竊取他人財物，或以有線方式盜用他人室內電
    話，前後共達8 次，所竊取之財物價值總和約30萬元，所盜
    打之電話費用總計約5 萬元，對他人之財產安全造成莫大危
    害，理應從重量刑，然念及被告未曾受有期徒刑以上刑之宣
    告，有臺灣高等法院被告前案紀錄表1 份在卷可查，且其坦
    承全部犯行，犯後態度尚稱良好等一切情狀，量處如主文所
    示之刑，以資懲戒。至扣案之挫刀2 把及鐵絲1 支，為被告
    所有供被告犯罪所用之物，業經被告供明在卷，爰依刑法第
    38 條 第1 項第2 款併予宣告沒收，附此敘明。
據上論斷，應依刑事訴訟法第273 條之1 第1 項、第284 條之1
、第299 條第1 項前段，電信法第56條第1 項，刑法第56條、第
321 條第1 項第1 款、第2 款、第3 款、第55條、第38條第1 項
第2 款，判決如主文。
本案經檢察官丙○○到庭執行職務。
中    華    民    國    95    年    3    月      6    日
                  刑事第四庭  法  官 陳振嘉
如不服本判決，應於收受送達後10日內向本院提出上訴書狀。
以上正本證明與原本無異。
中    華    民    國    95    年    3     月    6     日
                              書記官 顏宗貝
附錄本案判決論罪科刑法條全文：
中華民國刑法第321條第1項
犯竊盜罪而有左列情形之一者，處6月以上5年以下有期徒刑：
一、於夜間侵入住宅或有人居住之建築物、船艦或隱匿其內而犯
    之者。
二、毀越門扇、牆垣或其他安全設備而犯之者。
三、攜帶兇器而犯之者。
四、結夥3人以上而犯之者。
五、乘火災、水災或其他災害之際而犯之者。
六、在車站或埠頭而犯之者。


司法院資訊處製作；財團法人民間司法改革基金會備份。
